臺灣板橋地方法院刑事判決　　　　　　　　　　　　九十一年度易字第一八八九號
　　公　訴　人　臺灣板橋地方法院檢察署檢察官
　　被　　　告　丁○○　男　四.
右列被告因恐嚇案件，經檢察官提起公訴（九十一年度偵字第七一七二號），本院判
決如左：
    主  文
丁○○連續以加害生命之事，恐嚇他人，致生危害於安全，處有期徒刑參月，如易科
罰金，以參佰元折算壹日。
    事  實
一、丁○○因甲○○雇工開挖位於台北縣新莊市○○路五八三巷口附近之土地準備埋
    設電纜線，而丁○○對於土地之界線有所爭執，心有不滿，於民國九十年十二月
    三日晚間七時許，見甲○○之妻戊○○駕車先讓甲○○在台北縣新莊市○○路五
    八三巷口之檳榔攤下車，戊○○再駕車至台北縣新莊市○○路五八三巷內附近自
    行下車，丁○○竟基於恐嚇之概括犯意，先向戊○○恫嚇稱：跟甲○○說不要再
    挖地面埋設電纜線，不然在路上遇見要拿刀殺甲○○等加害李俊人生命之事，恐
    嚇戊○○，致戊○○心生畏怖，足生危害於甲○○之生命安全。甲○○隨後自上
    開巷口檳榔攤往戊○○方向走去，丁○○見狀，復基於同前恐嚇之概括犯意，上
    前徒手推甲○○（傷害部分未成傷，另由檢察官為不起訴處分），並對甲○○恫
    嚇稱：如再找人挖地面，就要叫人殺伊等加害李俊人生命之事，恐嚇甲○○，至
    甲○○心生畏怖，足生危害於甲○○之生命安全。
二、案經甲○○訴由台北縣政府警察局新莊分局報告臺灣板橋地方法院檢察署檢察官
    偵查起訴。
    理  由
一、訊據被告丁○○矢口否認有何恐嚇犯行，辯稱：伊與甲○○於九十年十二月一日
    有透過警員協調要先鑑界，之後再開挖土地，伊於十二月三日根本沒有遇到戊○○、甲○○，伊當天人在三重市○○路八號丙○○開設之東泰汽車商行聊天云云
    。經查：
（一）右揭事實迭遽告訴人甲○○於警詢、偵查及本院審理中指述明確，復經證人戊○○於警詢及偵查、本院調查中具結後，證人乙○○於警詢及本院審理中結證
      後陳述綦詳。證人戊○○於本院審理中結證稱：「被告丁○○叫我跟我先生李
      的講，說我先生不管找誰來挖地面，他都要殺我先生。... 當時我聽到被告丁○○說那些話，我心理很恐懼。正好我先生也從檳榔攤走出來，往我的方向。
      被告丁○○就上前把我先生推倒在地上，... 被告丁○○就跟我先生說，他再
      找人挖地，就要殺我先生。」等語（參見本院九十一年八月廿七日訊問筆錄）
      ；證人乙○○於本院審理中結證稱：「（問：案發當天有無看到被告丁○○、
      告訴人甲○○？）我有看到他們在爭執。檳榔攤後面是一個吊車公司，因裡面
      的員工我認識很多人，當時我遠遠看到告訴人甲○○、被告丁○○在爭執。開
      始爭執的地方是在吊車公司外面一點的地方，我看到後就走過去。他們爭執一
      下就離開，離開時被告丁○○開一台車在後面，告訴人甲○○往檳榔攤的方向
      往外面走。我看到被告丁○○開車要撞告訴人甲○○，我就出手把告訴人甲○○拉開。我拉著告訴人甲○○，往檳榔攤的方向走，被告丁○○就下車了。被
      告丁○○上前推告訴人甲○○，我拉住告訴人甲○○，他才沒跌倒。被告丁○○又要再打告訴人甲○○，是我擋住才沒打到，我跟被告丁○○說怎麼對老人
      家這樣。他們就一直在吵來吵去，我有聽到被告丁○○用台語罵三字經，說要
      對告訴人甲○○不利之類的話。... 二人邊走時，我有聽到被告丁○○邊走邊
      罵，當場用台語說如果再找人來挖電纜線，要找人殺死他的話。」等語（參見
      九十一年十一月廿九日審理筆錄），證人戊○○、乙○○所證述之情節與告訴
      人甲○○指述之內容相合一致，應認告訴人甲○○之指述確與事實相符。
（二）其次，被告丁○○雖一再辯稱：伊當天不在台北縣新莊市○○路五八三巷附近
      ，伊當天係在三重市○○路三段八號丙○○之店內泡茶聊天云云。惟證人丙○○於本院審理中具結證稱：「（問：認識本件被告丁○○、告訴人甲○○與否
      ？）都認識。被告丁○○常去我那裡，告訴人李俊人士進香時認識的。」、「
      （問：九十年十二月三日你人在何處？）不記得了。」、「（問：被告丁○○
      常去你那裡指的是何處？）是我公司。在三重市○○路三段八號，是汽車買賣
      公司。被告丁○○常去我那裡或隔壁聊天。」、「（問：被告丁○○會每天都
      到你公司去？）不會說每天，有時隔一天、二天；有時連續二、三天都來。被
      告丁○○來的時候，他待的時間長短也不一定，有時會泡茶聊天。」、「（問
      ：九十年十二月三日被告有無到你店裡？）太久了，記不起來。」等語（參見
      本院九十一年十一月廿九日審理筆錄），是證人丙○○亦無法證明被告丁○○
      於九十年十二月三日全天都位在台北縣三重市○○路○段八號，無法為被告丁○○作出不在場證明，則證人丙○○之證言自難作為有利被告丁○○之認定，
      被告丁○○辯稱：伊當天不在台北縣新莊市○○路五八三巷附近，伊當天係在
      三重市○○路○段八號丙○○之店內泡茶聊天云云，尚難採信為真實。
（三）綜上所述，被告丁○○前開所辯，應係事後推諉卸責之詞，殊無足取。本件事
      證明確，被告丁○○之犯行堪以認定。
二、核被告丁○○所為，係犯刑法第三百零五條以加害生命之事恐嚇罪。其先後二次
    恐嚇犯行，時間緊接，所犯構成要件相同，顯係基於概括犯意為之，為連續犯，
    應以一罪論並依法加重其刑。爰審酌被告為土地經界之事不思以正途解決，竟對
    他人為恐嚇犯行之犯罪動機、目的、手段、對被害人造成之危害、犯罪後否認犯
    行，態度不佳等一切情狀，量處如主文所示之刑，並諭知易科罰金之折算標準。
據上論斷，應依刑事訴訟法第二百九十九條第一項前段，刑法第五十六條、第三百零
五條、第四十一條第一項，罰金罰鍰提高標準條例第一條前段、第二條，判決如主文
。
本案經檢察官蘇揚旭到庭執行職務。
中      華      民      國      九十一      年    十二    月    十三    日
                                  臺灣板橋地方法院刑事第三庭
                                          法  官  連  育  群
右正本證明與原本無異。
如不服本判決，應於判決送達後十日內，向本院提出上訴狀。
                                          書記官  蘇  恩  慶
中      華      民      國      九十一      年    十二    月    十七    日
附錄本案論罪科刑法條全文：
刑法第三百零五條：
  以加害生命、身體、自由、名譽、財產之事，恐嚇他人，致生危害於安全者，處二
  年以下有期徒刑、拘役或三百元以下罰金。
